# 请教陈老师关于未实现内部交易损益抵消的问题

提问人：_conut_ 时间：2022-12-12 16:59:00
陈版和各位老师，您好，想请教几个内部交易问题~
问题 1 ：投资方对联营企业（持股40%）提供借款（假设利息收入是 500 万元），在投资方编制合并报表时，需考虑该笔顺流交易的未实现内部交易损益，该笔利息收入应按照应享有的比例计算归属于投资方的部分，应当予以抵销，在此基础上确认投资损益。
该联营企业是房地产公司，将借款利息资本化，并在本年末按照进度确认70%的销售收入成本，那是否可以认为70%的内部交易损益已实现？那么抵消的未实现内部交易损益部分是否=500 _40%_ （1-70%）？
问题 2 ：该联营企业在去年是投资方的子公司（持股60%），今年期中丧失控制权，那么去年投资方编制合并报表时抵消的未实现内部交易损益（假设去年利息收入为 400 万元），是否在今年丧失控制权时，视同为全部实现 400 万？那么：
①在本期确认 400 万的投资收益？
②追溯调整期初未分配利润 400 万？
③按照目前的持股比例调整，本期确认400*（1-40%）=240万投资收益？
④按照目前的持股比例追溯调整期初未分配利润400*（1-40%）=240万？

回答人：chenyiwei
1 、是，可以这样理解。
2 、原先作为子公司期间的内部顺流交易损益，在丧失控制权时，由于对剩余股权按处置日公允价值重新计量，故视同在处置日全部实现，后续作为联营企业核算期间不再进行抵销处理。这部分顺流交易损益实现的影响体现在丧失控制权当期的投资收益中。本期的投资收益将因此增加 400 万元。